臺灣彰化地方法院交通事件裁定　　　　96年度交聲字第1107號
原處分機關　交通部公路總局台中區監理所彰化監理站
即移送機關
異　議　人　甲○○
即受處分人
上列異議人即受處分人因違反道路交通管理處罰條例案件，對於
交通部公路總局臺中區監理所彰化監理站民國96年10月29日所為
之處分（原處分案號：彰監四字第裁64—KAE293200 號），聲明
異議，本院裁定如下：
    主  文
異議駁回。
    理  由
一、原處分意旨略以：本件異議人即受處分人甲○○於民國96年
    8 月28日下午9 時20分許，騎乘高張貴春所有車牌號碼RQ7-
    512 號輕型機車，行經雲林縣斗六市○○路與鎮西路有燈光
    號誌管制之交叉路口，因「闖紅燈（紅燈直行）」之違規事
    實，經雲林縣警察局保安警察隊依違反道路交通管理處罰條
    例第53條第1 項之規定，以雲警交字第KAE293200 號違反道
    路交通事件當場舉發，本所遂於96年10月29日以彰監四字第
    裁64-KAE293200號裁決書，裁處罰鍰新臺幣（下同）1800元
    ，及依同條例第63條第1 項記違規點數3 點，於法應無不合
    等語。
二、異議意旨略以：異議人於上揭時間，騎乘機車以時速低於每
    小時10公里之速度通過上揭路口，當時號誌為綠燈，等通過
    路口後號誌才變為黃燈，來到警察攔檢位置號誌已變為紅燈
    ，所以並未闖紅燈，異議人經警方攔檢後因警方口頭脅迫下
    才簽收該違規舉發通知單，又本次違規舉發並無影像紀錄，
    且雲林縣警察局之回函說明欄敘述與事實並不相符等等，爰
    請求裁定撤銷原處分云云。
三、按汽車（包括機器腳踏車）行駛至交叉路口，其行進、轉彎
    ，應遵守燈光號誌；汽車駕駛人，行經有燈光號誌管制之交
    岔路口闖紅燈者，處1800元以上5400元以下罰鍰；汽車駕駛
    人駕駛汽車違反道路交通管理處罰條例第53條規定者，除應
    依該條所規定之罰鍰處罰外，並予記違規點數3 點，道路交
    通安全規則第102 條第1 項第1 款及道路交通管理處罰條例
    第53條第1 項、第63條分別定有明文。
四、經查：
    （一）本件異議人於上開時、地，騎乘高張貴春所有之車牌
          號碼RQ7-512 號輕型機車，沿雲林縣斗六市○○路往
          斗六方向行駛，行經雲林路與鎮西路有燈光號誌管制
          之交岔路口，因「闖紅燈（紅燈直行）」之違規事實
          ，經雲林縣警察局保安警察隊依違反道路交通管理處
          罰條例第53條第1 項之規定，以雲警交字第KAE29320
          0 號違反道路交通事件掣單舉發，本所遂於96年10月
          29日以彰監四字第裁64-KAE293200號裁決書裁處等情
          ，有上開舉發違反道路交通管理事件通知單及交通部
          公路總局臺中區監理所彰化監理站違反道路交通管理
          事件裁決書各1 紙在卷可稽。
    （二）本案異議人甲○○之違規情事，業據證人即原舉發員
          警陳裕隆到庭具結證稱：「96年8 月28日當天下午9
          時20分許，其與另2 名員警在距違規路口約40公尺處
          執行勤務，目睹異議人騎乘機車以時速約每小時10多
          公里速度闖紅燈穿越雲林路與鎮西路口，當異議人穿
          越該路口約2 秒鐘後，該路口的號誌才轉換為綠燈，
          當時並有另1 輛汽車在該處停等紅燈，執勤狀況並有
          用數位相機錄影存證」等語明確（見本院96年12 月3
          日訊問筆錄）。參諸證人陳裕隆僅係執勤員警，其與
          異議人間不僅未有任何嫌隙，並係毫不相識之人，且
          目睹及舉發受處分人之上開違規情事，又其執行公務
          本身受行政懲處責任之監督，到庭具結作證更以刑罰
          擔保其真實性，殊無甘冒行政懲處及刑法偽證罪責任
          ，而刻意誣陷受處分人之必要；又交通勤務警察或依
          法令執行交通稽查任務人員，開單舉發違反道路交通
          管理處罰條例所列之違規事實，經公路主管機關或警
          察機關所為之裁決處罰，本質上為行政處分，係公務
          員基於職務上權利，依法就特定之具體事件所為，並
          具有公法上效果之單方行政行為。而根據公務員為公
          法上行為具有公信力之原則，該行政處分當可被推定
          為真正，且其據以依法處分之事實認定，亦應可推定
          為正確無誤，是以證人陳裕隆前開證述，應堪信為真
          實。
    （三）另本經勘驗上開證人當庭提出錄影光碟結果，於錄影
          開始至錄影時間41秒時，雲林路與鎮西路口號誌為紅
          燈，而異議人騎乘機車於錄影時間40秒時已通過路口
          ，至42秒許號誌始轉換為綠燈，執勤員警於44秒時開
          始欄停，並告知違規事實，此有錄影光碟1 份及翻拍
          照片10張（見本院卷第20頁至第24頁）在卷可稽。依
          前述事證觀之，益徵異議人確係在號誌為紅燈時騎乘
          機車闖越路口無誤，其辯稱當時號誌為綠燈，等通過
          路口後號誌才變為黃燈，來到警察攔檢位置號誌已變
          為紅燈云云，顯與事實不符而不足採。至異議人指摘
          雲林縣警察局96年10月19日雲警交字第0961301686號
          函說明欄二關於「值勤員警確認違規事實即開啟警示
          燈尾隨300 公尺予以攔停」等與事實不符部份，業經
          證人陳裕隆到庭證述明確，已如前述，本院當不將該
          函與事實不符部分採為心證，附此敘明。
五、綜上所述，足徵本件異議人確有騎乘前開輕型機車，於上述
    時、地闖紅燈之違規事實，異議人前開所辯，要屬事後卸責
    之詞，不足採信，原處分機關依道路交通管理處罰條例第53
    條第1 項、第63條第1 項第3 款，裁處罰鍰1800元並記違規
    點數3 點，核無違誤，本件聲明異議人之異議為無理由，應
    予駁回。
據上論斷，應依道路交通案件處理辦法第19條，裁定如主文。
中　　華　　民　　國　　96　　年　　12　　月　　13　　日
                  交通法庭法  官  胡宜如
以上正本證明與原本無異。
如不服本裁定，應於裁定送達後5日內向本院提出抗告狀。
中　　華　　民　　國　　96　　年　　12　　月　　13　　日
                          書記官  蕭秀吉
